臺灣臺南地方法院家事裁定　　　　　　　100年度監字第271號
聲　請　人　陳水德
上列聲請人聲請准予處分受監護宣告人不動產事件，本院裁定如
下：
  主  文
聲請駁回。
程序費用新臺幣壹仟元由聲請人負擔。
  理  由
一、按監護開始時，監護人對於受監護人之財產，應依規定會同
    遺囑指定、當地直轄市、縣（市）政府指派或法院指定之人
    ，於2個月內開具財產清冊，並陳報法院；而於前開財產清
    冊開具完成並陳報法院前，監護人對於受監護人之財產，僅
    得為管理上必要之行為，民法第1099條第1項及第1099條之1
    規定甚明。
二、本件聲請意旨略以：受監護宣告人陳李雪卿（女，21年1月6
    日生，身分證統一編號：Ｚ000000000號，住臺南市○○區○
    ○里○鄰○○街119號）前經本院100年度監宣字第35號裁定
    為監護之宣告，並選定聲請人為監護人，指定陳宏仁為會同
    開具財產清冊之人（100年5月2日確定），為支付受監護宣
    告人日常所需之醫療、安養、生活必需費用，聲請人擬處分
    受監護宣告人所有坐落臺南市○區○○段457地號、地目建
    、面積237平方公尺、應有部分18分之4之土地及其上同段12
    36建號門牌號碼臺南市○區○○街98號5樓之1、應有部分全
    部之建物，為此爰聲請本院裁定准予代理處分受監護宣告人
    之不動產等語。
三、經查：
  (一)本件聲請人主張受監護人前經本院於100年3月31日以100年
    度監宣字第35號為監護之宣告，並選定聲請人為監護人，指
    定陳宏仁為會同開具財產清冊之人，選定監護人、指定會
    同開具財產清冊之人部分於100年5月2日確定之情，業據其
    提出本院調閱上開卷宗審閱無誤，自堪信聲請人上開主張之
    情為真。
  (二)次查，本件聲請人欲代理處分受監護人木之不動產，依法固
    須向法院聲請許可，惟揆諸前開規定，受監護人既視為已受
    監護宣告，自應由監護人與會同開具財產清冊之人，共同將
    受監護宣告人之財產，開具財產清冊陳報法院後，始得聲請
    處分受監護宣告人之財產；否則，在監護人尚未與會同開具
    財產清冊之人，共同將受監護宣告人之財產開具財產清冊陳
    報法院前，監護人既僅得對受監護宣告人之財產為管理行為
    ，法院自無從許可監護人代理處分受監護宣告人之財產。經
    本院調卷查明結果，本件聲請人尚未依法由監護人與會同開
    具財產清冊之人，共同將受監護宣告人之財產，開具財產清
    冊陳報法院，既尚未完成開具受監護人之財產清冊，及陳報
    法院，聲請人對於受監護人之財產僅能為管理上必要行為，
    不得為處分行為，故聲請人逕行向本院聲請許可處分受監護
    人之不動產，於法未合，應予駁回。自應由監護人與會同開
    具財產清冊之人，共同將受監護宣告人之財產，開具財產清
    冊陳報法院後，再重新為本件之聲請，附此敘明。
四、依非訟事件法第21條第1項、第24條第1項，裁定如主文。
中    華    民    國   100    年    12    月    29    日
                  家事法庭    法  官  郭貞秀
以上正本係照原本作成。
如對本裁定抗告須於裁定送達後10日內向本院提出抗告狀，並應
繳納抗告費新臺幣1,000元。
中    華    民    國   100    年    12    月    29    日
                              書記官  李采芹